臺灣桃園地方法院小額民事判決　　110年度壢保險小字第370號
原      告  旺旺友聯產物保險股份有限公司

法定代理人  劉自明  


訴訟代理人  陳君儀  

被      告  邱世忠  

上列當事人間請求損害賠償事件，本院於民國110年12月14日言
詞辯論終結，判決如下：
    主    文
一、被告應給付原告新臺幣（下同）1萬6,517元，及自民國110 
    年10月21日起至清償日止，按年息5％計算之利息。
二、訴訟費用1,000元由被告負擔。
三、本判決得假執行。
    事實及理由
一、原告起訴主張：被告於民國108年4月18日10時42分許，駕駛
    車牌號碼00-0000號自用小客車，行經桃園市中壢區中園路
    二段306巷與303巷口時，因未注意車前狀況之過失，不慎撞
    擊原告所承保訴外人陳嘉玲所有，而由訴外人歐承鑫所駕駛
    之車牌號碼000-0000號自用小客車（下稱系爭車輛），致系
    爭車輛受損，經送修復後，共計支出修理費用3 萬6,895 元
    （零件31,312元、工資5,583元）。嗣原告依約賠付，經計
    算零件折舊後，系爭車輛之修復費用應為1萬6,517 元【計
    算式：（按系爭車輛使用期間2年4月，零件折舊後為10,93 
    4元＋工資5,583元＝16,517 元）】。爰依保險法第53條、民
    法184條及第191條之2之法律關係，請求被告賠償上開損害
    。並聲明：如主文第一項所示。
二、被告未於言詞辯論期日到場，亦未提出任何書狀作何聲明及
    陳述。
三、原告主張之事實，業據提出桃園市政府警察局道路交通事故
    當事人登記聯單、系爭車輛行車執照影本、汽車險理賠計算
    書、賠償給付同意書及估價單等件為憑（見本院卷第6至12
    頁），核與本院職權向桃園市政府警察局中壢分局所調閱之
    交通事故調查卷宗所附道路交通事故現場圖、道路交通事故
    調查表及道路交通事故照片黏貼紀錄表等件相符，堪信原告
    之主張屬實。從而，原告依保險代位及民法侵權行為之法律
    關係，請求被告給付1萬6,517元，及自起訴狀繕本送達被告
    翌日即110 年10 月21日起（見本院卷第59頁）至清償日止
    ，按年息5 ％計算之利息，為有理由，應予准許。
四、本判決係依小額訴訟程序所為被告敗訴之判決，依民事訴訟
    法第436 條之20規定，應依職權宣告假執行。
五、訴訟費用負擔依據：民事訴訟法第78條。並依職權確定訴訟
    費用額為1,000元（即第一審裁判費）。 
中   華    民    國  110     年    12    月   17     日 
                  中壢簡易庭  法  官   劉哲嘉
以上正本證明與原本無異。
如不服本判決，須以違背法令為理由，於判決送達後20日內向本
庭（桃園市○○區○○路0 段000 號）提出上訴狀。（須按他造
當事人之人數附繕本）。
中   華    民    國  110     年    12    月   17     日 
                              書記官   鄭履任
附錄：
一、民事訴訟法第436條之24第2項：
    對於小額程序之第一審裁判上訴或抗告，非以其違背法令為
    理由，不得為之。
二、民事訴訟法第436條之25：
    上訴狀內應記載上訴理由，表明下列各款事項：
    （一）原判決所違背之法令及其具體內容。
    （二）依訴訟資料可認為原判決有違背法令之具體事實。
三、民事訴訟法第471條第1項：（依同法第436 條之32第2 項規
    定於小額事件之上訴程序準用之）上訴狀內未表明上訴理由
    者，上訴人應於提起上訴後20日內，提出理由書於原第二審
    法院；未提出者，毌庸命其補正，由原第二審法院以裁定駁
    回之。